# 递延所得税合并抵消

提问人：shixiaoche 时间：2018-01-20 18:54:57
@chenyiwei A全资公司持有B、C两家子公司 2017 年A公司借给B公司 100 万收取，应收未收到利息 10 万；B公司为在建工程项目借款，故计入在建工程成本 2017 年A公司借给C公司 50 万收取，应收未收到利息 5 万；日常经营借款，计入财务费用。因为支付也未收到利息发票，C公司计提递延所得税资产-利息费用 5 0.25( 税率 )=1.25 万元 A 公司计提利息总共 15 万，期末余额应收利息 15 万，计入财务费用利息收入 15 万，确认递延税负 15 0.25=3.75万元 年底合并抵消 1 、其他应收其他应付、应收应付利息抵消 借：其他应收款 150 万 贷：其他应付款 150 万
借：应付利息 15 万 贷：应付利息 15 万
2 、利息收入、在建工程、利息支出抵消 借：财务费用-利息收入 15 万 贷：财务费用-利息支出 5 万 贷：在建工程10 万
3 、递延所得税资产递延所得税负债抵消 第（ 1 ）种做法借：递延所得税负债 1.25万元 贷：递延所得税资产 1.25万元 第（ 2 ）种做法借：递延所得税负债 3.75万元 贷：递延所得税资产 1.25万元 贷：所得税费用2.5万元 第（ 3 ）种做法。递延所得税资产和递延所得税负债是在个体报表中与所得税差异形成，合并报表不需要合并抵消。
问：以上三笔合并抵消是否正确 尤其是第三个递延所得税资产和递延所得税负债的抵消，那种方法正确

回答人：chenyiwei
首先，递延所得税与当期所得税不同，并不完全是对外交易的结果，而是资产、负债账面价值与计税基础之间差异的结果。因此在合并报表层面的资产、负债账面价值如果不同于个别报表层面，则递延所得税资产、负债的账面价值在合并报表层面是可以相应调整的。但对于与可抵扣亏损和结转以后年度的税款抵减（如环保设备投资抵免）相关的递延所得税资产，在合并报表层面一般不会变动其金额。 据此，就主帖中案例，应采用你说的第（ 2 ）种方法处理。